# 请教陈版主，同一控制下的吸收合并中商誉的确认

提问人：夜袭寡妇村 时间：2018-05-14 16:15:17
请教陈版主，同一控制下的吸收吸收合并中商誉的确认 假设甲公司下边有两个子公司A、B，其中A公司为 2014 年 10 月自其它方出收购的子公司，收购价款 2100 万，收购时未进行评估，收购时A公司净资产为 1900 万元。则在甲公司合并层面，应该体现商誉 200 万。
2017 年 11 月，甲公司决定，由B公司对A公司进行吸收合并，根据企业会计准则解释第 6 号，B公司吸收合并时是否需要确认 200 万的商誉资产？

回答人：chenyiwei
是。因为是吸收合并，所以B的各项资产、负债（含商誉）按其在甲集团合并报表层面的账面价值（以原购买日公允价值为基础持续计算的金额）计量。